臺灣高雄地方法院小額民事判決
111年度雄小字第1890號
原      告  美術森林大樓管理委員會

法定代理人  古鎮瑋  
訴訟代理人  馬英傑  
被      告  許洲文  


上列當事人間給付管理費事件，經本院於民國111 年9 月15日言
詞辯論終結，判決如下：
    主      文
被告應給付原告新臺幣壹萬貳仟柒佰肆拾元，及自民國一一一年
九月十五日起至清償日止，按週年利率百分之五計算之利息。。
訴訟費用新臺幣壹仟元由被告負擔。
本判決得假執行，但被告以新臺幣壹萬貳仟柒佰肆拾元供擔保後
免為假執行。
    事實及理由
原告主張被告為坐落美術森林大樓（下稱系爭大廈）之高雄市○○
區○○段00000 ○號建物，即門牌號碼高雄市○○區○○道路000 號4 
樓房屋（下稱系爭建物）之區分所有權人，每月負有依戶數平均
分擔公共設施電費及繳納管理費新臺幣（下同）1,948 元之義務
，詎被告迄今尚積欠12,740元未繳納，期間原告曾於111 年6 月
14日以高雄瑞豐郵局第郵局第170 號存證信函催告被告限期給付
仍未獲置理。為此，爰依公寓大廈管理條例第21條、系爭大廈住
戶規約及系爭大廈房屋買賣契約之法律關係提起本訴，並聲明如
主文第1 項所示之事實，業據其提出系爭建物登記謄本、系爭大
廈住戶規約、房屋買賣契約、台灣電力公司用電通知單及區分所
有權人名冊等件為證，佐以系爭建物登記謄本記載，建物總面積
為53.12 平方公尺、附屬建物陽台面積4.76平方公尺，及共有部
分5009.13 平方公尺（權利範圍100000分之606 ），以每坪73元
計收，被告每月應繳納管理費確為1,948 元無訛【計算式：73×
（53.12 ＋4.76＋5009.13×606/100000）×0.3025 （坪）≒1,948】
，原告主張被告自111 年2 月起至111 年7 月止，應繳納管理費
11,688 元，加計應分攤之公共用電費用1,052 元，合計12,740
元，尚屬有據，而被告經合法通知則未到庭爭執，亦未提出書狀
作何答辯或陳述，經本院調查前揭證據之結果，堪認原告之主張
為真實且有理由，原告請求被告給付12,740 元，應予准許，爰
判決如主文。又本件係適用小額程序為被告敗訴之判決，依民事
訴訟法第436條之20規定，依職權宣告假執行。並依同法第436 
條之23準用同法第436 條第2 項，適用同法第392 條第2 項規定
，依職權宣告被告預供擔保，得免為假執行。
中　　華　　民　　國　　111 　年 　　9　　月　　23　　日
                 高雄簡易庭  法      官  謝宗翰
以上正本係照原本作成。
民事訴訟法第436條之24第2項：對於本判決之上訴，非以違背法
令為理由，不得為之。
如對本判決上訴，須於判決送達後20日內向本院提出上訴狀，並
須表明原判決所違背之法令及其具體內容與依訴訟資料可認為原
判決有違背法令之具體事實之上訴理由。（均須按他造當事人之
人數附繕本）。
中　　華　　民　　國　　111 　年　　9 　　月　　23　　日
                              書  記  官 史華齡